【裁判字號】    90,易,566
【裁判日期】    900427
【裁判案由】    竊盜
【裁判全文】
臺灣臺北地方法院刑事判決                            九十年度易字第五六六號
    公  訴  人  臺灣臺北地方法院檢察署檢察官
    被      告  甲○○
右列被告因竊盜案件，經檢察官提起公訴（九十年度偵字第三一三八號），本院判決
如左：
    主  文
甲○○連續攜帶兇器竊盜，處有期徒刑捌月。
    事  實
一、甲○○前於民國七十九年十二月七日、八十一年三月五日及同年五月一日分別因
    竊盜案件，經本院以七十九年易字第四八四六號判處有期徒刑八月、八十一年易
    字第二二三號判處有期徒刑三月、八十一年易字第二五六五號判處有期徒刑四月
    確定，前一案於八十年七月九日執行完畢，後二案合併執行於八十一年九月十四
    日執行完畢（均不構成累犯）。甲○○竟基於意圖為自己不法之所有之概括犯意
    ，自九十年二月一日下午二時許起至同月六日下午二時三十分許止，趁百貨公司
    人潮眾多，被害人不注意之際，先後於如附表編號一至三所示之時間、地點，以
    將被害人之背包拉鍊拉開，徒手竊取之方式；於如附表編號四所示之時間、地點
    ，持以金屬製成且鋒利、客觀上足對人之生命、身體、安全構成威脅，可供兇器
    使用之刀片一支，劃開被害人乙○○背包之方式，連續多次竊得如附表編號一至
    四所示之人之財物，並在竊得附表編號四所示之皮夾取出現金新台幣（下同）四
    百二十五元及新光三越百貨公司禮券一千元三張、一百元一張後，將該皮夾棄置
    於太平洋崇光百貨公司內。甲○○嗣於如附表編號五所示之時間、地點，趁專櫃
    小姐游存慧不注意之際，竊得獨身貴族專櫃內紅色上衣一件（價值二千一百八十
    元），藏放在其攜帶之黑色背包內，旋為游存慧發現，攔下甲○○欲檢視其背包
    ，甲○○即轉身將所竊得之紅色上衣丟在同樓層由吳雅玲管理之少女服飾專櫃，
    適吳雅玲見狀，隨即拿起該紅色上衣，並報警處理，經警當場在甲○○所攜帶之
    黑色背包內查獲其所竊得之新光三越百貨公司禮券一千元共十六張、一百元共十
    一張，太平洋百貨公司禮券五百元共五十二張、一百元共五十一張，而悉上情。
二、案經臺北市政府警察局中正第一分局報告臺灣臺北地方法院檢察署檢察官偵查起
    訴。
    理  由
一、訊據被告甲○○對於右揭時、地以上述手法竊得如附表編號一至三及編號五所示
    之財物之事實，於本院審理時供承不諱，亦坦承於如附表編號四所示之時、地，
    竊得被害人乙○○所有之新光三越百貨公司禮券一千元三張及一百元一張之事實
    ，惟否認有拿刀片劃開被害人乙○○背包竊取皮夾之行為，辯稱：其拉開被害人
    乙○○背包，沒有偷皮夾，只偷禮券，禮券是用紅色信封袋裝著，裡面有新光三
    越百貨公司禮券四張，其沒有用刀片割開背包，且在其身上未查獲刀片，之前犯
    案也沒有用刀片割皮包云云。惟查：
  (一)右揭事實，業據被害人施文婷、乙○○、游存慧分別於警訊及本院調查時，指述
    綦詳，且經證人吳雅玲於警訊時證述明確，復有贓物認領保管收據三紙在卷足佐
    。
  (二)其次，被告於本院審理時自承警方所查獲之全部禮券均係其所行竊得來（參見本
    院九十年三月十四日及四月十三日筆錄），復參以被害人乙○○於警訊時明確指
    稱：（如何可以確認禮券確為你所有？）失竊的禮券是公司遠東航空公司所發春
    節禮券共三千一百元，禮券一百元有蓋新光三越百貨公司出納章經手人蕭春玉，
    但一千元禮券三張，未蓋經手人章，禮券不能使用，所以在九十年元月十五日蕭
    春玉本人帶章到遠東航空公司，由我們拿自己的禮券給她蓋章，所以蓋的日期及
    姓名都記得很清楚等語（參見偵查卷第十八頁）；於本院調查時結證稱：其於九
    十年二月二日下午二時許在太平洋崇光百貨公司二樓要拿皮包付帳，發現皮包像
    被刀片劃破一條很長之缺口，裡面長條形深藍色皮夾不見，內有四張信用卡（聯
    邦、美國運通、渣打、慶豐）、二張簽帳卡（太平洋崇光百貨公司、衣蝶百貨公
    司）、新光三越百貨公司禮券一千元三張及一百元一張、現金四百二十五元。後
    來百貨公司通知伊皮夾找到，所有證件、信用卡及簽帳卡都在，只有禮券及現金
    四百二十五元不見等語（參見本院九十年三月十四日筆錄），被害人乙○○並於
    九十年二月六日被告經警查獲當日，自警方所查獲被告竊得之禮券中，確認其中
    新光三越百貨公司禮券一千元三張及一百元一張為其所有，而立具上開贓物認領
    保管收據後領回；及被告供稱竊得該禮券之時間為九十年二月二日下午二時許、
    地點為太平洋崇光百貨公司二樓手扶梯處，與被害人乙○○於警訊時指稱發現皮
    夾遭竊之時間為九十年二月二日下午三時許，於本院調查時證稱係同日下午一點
    過後不久或二時許、地點在太平洋崇光百貨公司二樓，二者時間相近、地點相同
    等情，相互勾稽，則被害人乙○○之上開禮券既置於上述深藍色皮夾中隨同現金
    、信用卡、簽帳卡、證件等一併遭竊，顯見乃被告於竊得被害人乙○○上開皮夾
    取出禮券及現金四百二十五元後，將皮夾連同其內證件棄置於太平洋崇光百貨公
    司內。又被告於本院審理時供稱其拉開被害人之皮包竊得新光三越百貨公司禮券
    一千元三張及一百元一張時，沒有注意到被害人之皮包是否被劃破云云。然而，
    據被害人乙○○於本院調查時證稱其背包被劃破一條很長之缺口等語，則倘此缺
    口係在被告對被害人乙○○行竊之前為他人所劃破，被告於拉開被害人乙○○背
    包之際，即不可能未注意到此相當長且明顯之缺口，而被告於本院審理時竟供稱
    未注意到被害人背包是否遭劃破云云，其刻意避就之情甚明。況倘被害人乙○○
    之皮夾係在被告向其行竊之前即已遭他人劃破背包而竊取，被告焉能竊得皮夾內
    之禮券？又若被害人乙○○之皮夾係在被告竊得禮券之後更遭他人所竊取，則被
    害人焉有在被告竊得皮夾內禮券後，復將皮夾置回被害人背包之內而不自覺？是
    以遑論前述被害人皮夾係在被告竊得禮券之前或之後即為他人以刀片劃破背包而
    竊取之推論，均顯與常情有悖，而難以成立，更足徵被告確有以刀片劃破被害人
    乙○○背包後下手竊取深藍色皮夾，取出現金四百二十五元及新光三越百貨公司
    禮券一千元三張、一百元一張後，將該皮包棄置於太平洋崇光百貨公司內之行為
    。至被告雖辯稱被害人乙○○之新光三越百貨公司禮券一千元三張及一百元一張
    係置於紅色信封袋中，然被害人乙○○於警訊及本院調查時均明確指稱禮券係置
    於皮夾內，益見被告所辯禮券置於紅色信封袋中云云，並非事實。綜上各情，被
    告以前揭情詞置辯，不足採信。此外，並有臺北市政府警察局大安分局員警工作
    紀錄簿影本一紙在卷及被告所竊得不詳年籍姓名被害人所有之新光三越百貨公司
    禮券一千元十三張、一百元十張及太平洋百貨公司禮券五百元五十張、一百元四
    十張扣案可資佐證，本件事證明確，被告犯行堪以認定，應依法論科。
二、查被告以徒手竊取被害人置於皮包內之禮券，及持以金屬製成且鋒利，客觀上足
    對人之生命、身體、安全構成威脅，可供兇器使用之刀片，劃破被害人背包行竊
    ，核其所為，係犯刑法第三百二十條第一項之普通竊盜罪及第三百二十一條第一
    項第三款之攜帶兇器竊盜罪。被告先後多次犯行，時間緊接，觸犯構成要件相同
    之罪名，顯係基於概括犯意而為，應依連續犯規定論以攜帶兇器竊盜罪一罪，並
    加重其刑。又公訴人起訴事實雖未敘及被告竊得如附表編號二中所示之太平洋崇
    光百貨公司禮券五百元十張及一百元三十七張及如附表編號三所示之物之犯行，
    然該部分事實與公訴人起訴之犯罪事實既具有連續犯之裁判上一罪關係，應為起
    訴效力所及，本院自應併予審究。爰審酌被告前有三次竊盜前科，有臺灣高等法
    院檢察署刑案紀錄簡覆表一件在卷可按，於刑之執行完畢後，猶不知悛悔，再犯
    本件竊盜罪，顯見被告並未因刑之執行而徹底改過遷善，本非不得嚴以懲處，惟
    念及其犯後坦承部分犯行、態度良好、深具悔意及犯罪動機、目的、手段、所生
    危害、所竊財物部分已由被害人領回等一切情狀，量處如主文所示之刑。至被告
    供竊盜犯罪所用之刀片一支，未據扣案，且無證據證明係被告所有之物，亦非違
    禁物；「扣案如附表編號一、二所示之禮券，雖為被告因犯罪所得之物，然非被
    告所有，業據被告陳明在卷」，爰均不為沒收之諭知。本件公訴人雖對被告具體
    求處有期徒刑一年，惟本院審酌上開各情，認處刑如主文所示為適當，附此敘明
    。
據上論斷，應依刑事訴訟法第二百九十九條第一項前段，刑法第五十六條、第三百二
十一條第一項第三款，判決如主文。
本案經檢察官楊榮宗到庭執行職務
中    華    民    國      九十        年      四      月      二十七    日
                                      臺灣臺北地方法院刑事第八庭
                                          法  官   張  筱  琪
右正本證明與原本無異。
如不服本判決，應於判決送達後十日內，向本院提出上訴狀。
                                          書記官   耿  鳳  君
中    華    民    國      九十        年      四      月      三十    日
附錄本案所犯法條全文
中華民國刑法第三百二十一條 (加重竊盜罪)
犯竊盜罪而有左列情形之一者，處六月以上五年以下有期徒刑：
一  於夜間侵入住宅或有人居住之建築物、船艦，或隱匿其內而犯之者。
二  毀越門扇、牆垣或其他安全設備而犯之者。
三  攜帶兇器而犯之者。
四  結夥三人以上而犯之者。
五  乘火災、水災或其他災害之際而犯之者。
六  在車站或埠頭而犯之者。
前項之未遂罰之。
附表：
┌──┬───────┬────────────┬──────┬────┐
│編號│時間          │地點                    │竊得物品    │被害人  │
│    │              │                        │            │        │
├──┼───────┼────────────┼──────┼────┤
│一  │九十年二月一日│臺北市○○○路○段六十六│新光三越百貨│不  詳  │
│    │下午二時許    │號新光三越百貨公司二樓  │公司禮券一千│        │
│    │              │                        │元十三張、一│        │
│    │              │                        │百元十張    │        │
├──┼───────┼────────────┼──────┼────┤
│二  │九十年二月二日│臺北市○○○路○段太洋崇│太平洋崇光百│不  詳  │
│    │下午二時許    │光百貨公司二樓          │貨公司禮券五│        │
│    │              │                        │百元五十張、│        │
│    │              │                        │一百元四十張│        │
│    │              │                        │            │        │
├──┼───────┼────────────┼──────┼────┤
│    │九十年二月二日│臺北市○○○路○段太平洋│太平洋崇光百│施文婷  │
│三  │下午二時許    │崇光百貨公司二樓        │貨公司禮券五│        │
│    │              │                        │百元二張、一│        │
│    │              │                        │百元十一張  │        │
│    │              │                        │            │        │
├──┼───────┼────────────┼──────┼────┤
│四  │九十年二月二日│臺北市○○○路○段太平洋│新光三越百貨│乙○○  │
│    │下午二時許    │崇光百貨公司二樓        │公司禮券一千│        │
│    │              │                        │元三張、一百│        │
│    │              │                        │元一張、現金│        │
│    │              │                        │四百二十五元│        │
│    │              │                        │、信用卡四張│        │
│    │              │                        │（聯邦銀行、│        │
│    │              │                        │美國運通銀行│        │
│    │              │                        │、渣打銀行及│        │
│    │              │                        │慶豐銀行）、│        │
│    │              │                        │簽帳卡二張（│        │
│    │              │                        │太平洋崇光百│        │
│    │              │                        │貨公司、衣蝶│        │
│    │              │                        │百貨公司）  │        │
├──┼───────┼────────────┼──────┼────┤
│五  │九十年二月六日│臺北市○○○路○段六十六│獨身貴族專櫃│游存慧  │
│    │下午二時三十分│號新光三越百貨公司二樓服│紅色上衣一件│        │
│    │許            │飾區                    │（價值二千一│        │
│    │              │                        │百八十元）  │        │
└──┴───────┴────────────┴──────┴────┘


司法院資訊處製作；財團法人民間司法改革基金會備份。
